【裁判字號】    92,訴,844
【裁判日期】    920512
【裁判案由】    槍砲彈藥刀械管制等
【裁判全文】
臺灣板橋地方法院刑事判決                          九十二年度訴字第八四四號
    公  訴  人  臺灣板橋地方法院檢察署檢察官
    被      告  乙○○
    指定辯護人  甲○公設辯護人吳天明
右列被告因槍砲彈藥刀械管制條例等案件，經檢察官提起公訴（九十二年度偵字第二
六七七號），甲○判決如左：
    主  文
乙○○未經許可，持有可發射子彈具有殺傷力之槍枝，累犯，處有期徒刑壹年貳月。
併科罰金新臺幣參萬元，罰金如易服勞役，以銀圓參佰元即新臺幣玖佰元折算壹日。
扣案具殺傷力之仿ＣＯＬＴ廠半自動手槍製造之金屬玩具手槍換裝土造槍管改造之金
屬玩具手槍壹支（槍枝管制編號為0000000000）、彈匣壹個、制式子彈（
口徑９ＭＭ）壹顆沒收。又意圖營利，聚眾賭博，累犯，處有期徒刑伍月。扣案之麻
將牌貳副、骰子陸顆、牌尺捌支、抽頭金壹萬元、帳冊壹本沒收。有期徒刑部分，應
執行有期徒刑壹年肆月，扣案具殺傷力之仿ＣＯＬＴ廠半自動手槍製造之金屬玩具手
槍換裝土造槍管改造之金屬玩具手槍壹支（槍枝管制編號為0000000000）
、彈匣壹個、制式子彈（口徑９ＭＭ）壹顆沒收。扣案之麻將牌貳副、骰子陸顆、牌
尺捌支、抽頭金壹萬元、帳冊壹本沒收。
    事  實
一、乙○○於民國八十二年間因違反肅清煙毒條例案件，經臺灣士林地方法院判處有
    期徒刑三年二月確定，於八十四年十二月十九日入監執行，於八十六年四月三日
    假釋出監交付保護管束，甫於八十七年十二月三日縮刑假釋期滿執行完畢，竟不
    知悔改，於九十一年七月間某日，在台北縣蘆洲市中山菜市場內所營攤架下拾獲
    具殺傷力仿ＣＯＬＴ廠半自動手槍製造之金屬槍管改造而成之改造手槍一把及供
    上述手槍使用具殺傷力改造子彈一顆及制式九０子彈一顆，嗣即未經許可即予侵
    占而無故持有上開槍、彈。另意圖營利自九十一年十二月五日起（公訴人誤繕為
    九十一年五月十二日），提供其承租位在台北縣蘆洲市○○路五十二號三樓之居
    處為賭博場所，以麻將牌為賭具，聚集賭客李秀美、陳冠榮、鄭再鐘、蔡嘉福、
    白俊男、廖述三、吳朝壁及唐清松在上開處所賭博財物，每底新台幣（下同）一
    千元、一台一百元，每圈抽頭一千元營利，嗣於九十二年一月十七日為警實施搜
    索查獲，並扣得前開改造手槍一把、子彈二顆、彈匣一個及乙○○所有供聚賭用
    之麻將牌二副、骰子六顆、牌尺八支、賭資十三萬一千七百元、抽頭金一萬元及
    帳冊一本等物。
二、案經台北縣政府警察局蘆洲分局報告臺灣板橋地方法院檢察署檢察官偵查起訴。
    理  由
一、訊據被告乙○○對於右開違反槍砲彈藥刀械管制條例及聚眾賭博之事實，迭於警
    詢、偵查及甲○審理中自白不諱，並有具殺傷力仿ＣＯＬＴ廠點四五改造手槍一
    把，供上述手槍使用具殺傷力土造子彈一顆及制式子彈一枚等扣案可證，再扣案
    手槍及子彈二發經送內政部警政署刑事警察局鑑定，依內政部警政署刑事警察局
    九十二年二月十九日刑鑑字第０九二００一三八四八一號鑑驗通知書載明：送鑑
    改造四五手槍（槍枝管制編號為0000000000）屬仿ＣＯＬＴ廠半自動
    手槍製造之金屬玩具手槍換裝土造槍管改造而成之改造手槍，機械性能良好，可
    擊發適用子彈，具殺傷力；扣案制式子彈一顆（口徑９ＭＭ），具殺傷力；扣案
    土造子彈一顆（具直徑８．８ＭＭ之土造金屬彈頭）係由土造金屬彈殼加裝土造
    金屬彈頭組合而成之土造子彈，經實際試射，可擊發，亦具有殺傷力，有該槍彈
    鑑定書在卷可證。另被告聚眾賭博部分，復經賭客李秀美、陳冠榮、鄭再鐘、蔡
    嘉福、白俊男、廖述三、吳朝壁及唐清松於警詢中指述綦詳，並有現場照片二十
    一幀附卷及麻將牌二副、骰子六顆、牌尺八支、賭資十三萬一千七百元、抽頭金
    一萬元、帳冊一本等扣案足稽，足徵其自白與事實相符，是被告乙○○違反槍砲
    彈藥刀械管制條例及聚眾賭博之犯行，洵堪認定。
二、被告乙○○侵占上開具殺傷力之改造手槍及子彈及未經許可持有所為，係犯刑法
    第三百三十七條侵占遺失物、槍砲彈藥刀械管制條例第十一條第四項之未經許可
    持有其他可發射子彈具有殺傷力之改造手槍罪及第十二條第四項之未經許可持有
    子彈罪；被告同時同地侵占、持有改造手槍一支及子彈二顆，係一行為同時侵害
    數法益，屬一行為觸犯數罪名之想像競合犯，應依刑法第五十五條之規定，從一
    重之侵占、持有其他可發射子彈具有殺傷力改造手槍罪處斷。其持有改造手槍之
    行為並與侵占罪間有方法結果之牽連關係，應從一重以槍砲彈藥刀械管制條例第
    十一條第四項罪責論處。公訴意旨雖謂被告係犯槍砲彈藥刀械管制條例第七條第
    四項、第十二條第二項罪嫌。惟按槍砲彈藥刀械管制條例第十一條之「其他可發
    射金屬或子彈具有殺傷力之各式槍枝」，係指：同法第七條、第八條、第九條、
    第十條以外經製造、改造具殺傷力之其他槍枝（以玩具槍改造並具殺傷力者，亦
    屬之）。此分別有內政部警政署八十五年十二月十一日八五警署保字第八八二四
    四號函影本一件、內政部警政署刑事警察局八十五年十二月二十七日刑鑑字第七
    八○一九號函影本一件可資參照。本件被告持有之金屬玩具手槍換裝土造槍管改
    造而成之改造手槍，既不能證明係由產製槍械合法廠商所製造，性能、構造、型
    式顯非同法第七條所指之「手槍」，應係屬槍彈藥刀械管制條例第十一條之「其
    他可發射金屬或子彈具有殺傷力之各式槍枝」，亦非屬於第十條之「模型槍」或
    「改造模型槍」；又被告未經許可持有子彈，並非轉讓、出租、出借之行為，顯
    係觸犯同法第十二條第四項之罪，是公訴意旨上開所論尚有未洽，惟其起訴之基
    礎事實相同，應予變更起訴法條。被告另犯刑法第二百六十八條前段之意圖營利
    提供賭博場所罪及同條後段之聚眾賭博罪，所犯二罪具方法結果之牽連關係，應
    從較重之刑法第二百六十八條後段之聚眾賭博罪處斷。前開槍砲彈藥刀械管制條
    例第十一條第四項未經許可持有其他可發射子彈具有殺傷力之改造手槍罪、刑法
    第二百六十八條後段意圖營利聚眾賭博二罪，行為分殊，犯意各別，應以分論併
    罰。被告於八十二年間因違反肅清煙毒條例案件，經臺灣士林地方法院判處有期
    徒刑三年二月確定，甫於八十七年十二月三日縮刑假釋期滿執行完畢，於五年間
    再犯本件有期徒刑以上之罪，為累犯，均應依法加重其刑。爰審酌被告犯罪之動
    機、目的、手段，犯罪時所受之刺激及其品性、生活狀況、智識程度、槍彈未流
    入市面，對於社會治安影響有限，及犯罪後態度良好等一切情狀，量處如主文所
    示之刑，罰金部分並諭知易服勞役之折算標準，有期徒刑部分則定其執行刑，以
    資懲戒。
三、扣案具殺傷力之仿ＣＯＬＴ廠半自動手槍製造之金屬玩具手槍換裝土造槍管改造
    手槍一支（槍枝管制編號分別為：0000000000號）、制式子彈（口徑
    ９ＭＭ），係違禁物，應依刑法第三十八條第一項第一款規定宣告沒收。至於土
    造子彈（具直徑８．８ＭＭ之土造金屬彈頭）一顆，經鑑定後已因試射耗損，已
    失其違禁物之性質，有前開槍彈鑑定書可參，毋庸宣告沒收，附此敘明。另扣案
    之麻將牌二副、骰子六顆、牌尺八個、帳冊一本為被告所有供犯罪所用之物；抽
    頭金一萬元為被告犯罪所得之物，業據被告供明在卷，應分別依刑法第三十八條
    第一項第二款、第三款規定沒收。而賭資十三萬一千七百元與本件被告犯罪無涉
    ，不宣告沒收，併予敘明。
據上論斷，應依刑事訴訟法第二百九十九條第一項前段、第三百條，槍砲彈藥刀械管
制條例第十一條第四項、第十二條第四項，刑法第十一條前段、第二百六十八條前段
、後段、第三百三十七條、第五十五條、第四十七條、第四十二條第二項、第五十一
條第五款、第三十八條第一項第一款、第二款、第三款，罰金罰鍰提高標準條例第一
條前段、第二條，現行法規所定貨幣單位折算新臺幣條例第二條，判決如主文。本案
經檢察官林俊峰到庭執行職務
中      華      民      國      九十二      年      五    月    十二    日
                                  臺灣板橋地方法院刑事第五庭
                                          法  官 絲鈺雲
右正本證明與原本無異。
如不服本判決，應於判決送達後十日內，向甲○提出上訴狀。
                                          書記官 許清秋
中      華      民      國      九十二      年      五    月    十五    日
附錄本案所犯法條全文
中華民國刑法第二百六十八條
（圖利供給賭場或聚眾賭博罪）
意圖營利，供給賭博場所或聚眾賭博者，處三年以下有期徒刑，得併科三千元以下罰
金。
刑法第三百三十七條
意圖為自己或第三人不法之所有，而侵占遺失物、漂流物或其他離本人所持有之物者
，處五百元以下罰金。
槍砲彈藥刀械管制條例第十一條
未經許可，製造、販賣或運輸第四條第一項第一款所稱其他可發射金屬或子彈具有殺
傷力之各式槍砲者，處五年以上有期徒刑，併科新臺幣一千萬元以下罰金。
未經許可，轉讓、出租或出借前項所列槍砲者，處三年以上十年以下有期徒刑，併科
新臺幣七百萬元以下罰金。
意圖供自己或他人犯罪之用，而犯前二項之罪者，處無期徒刑或七年以上有期徒刑，
併科新臺幣一千萬元以下罰金。
未經許可，持有、寄藏或意圖販賣而陳列第一項所列槍砲者，處一年以上七年以下有
期徒刑，併科新臺幣七百萬元以下罰金。
第一項至第三項之未遂犯罰之。
槍砲彈藥刀械管制條例第十二條
未經許可，製造、販賣或運輸子彈者，處一年以上七年以下有期徒刑，併科新台幣五
百萬元以下罰金。
未經許可，轉讓、出租或出借子彈者，處六月以上五年以下有期徒刑，併科新台幣三
百萬元以下罰金。
意圖供自己或他人犯罪之用，而犯前二項之罪者，處三年以上十年以下有期徒刑，併
科新台幣七百萬元以下罰金。
未經許可，持有、寄藏或意圖販賣而陳列子彈者，處五年以下有期徒刑，併科新台幣
三百萬元以下罰金。
第一項至第三項之未遂犯罰之。


司法院資訊處製作；財團法人民間司法改革基金會備份。
